# 请教陈版，采购商品，运输收入确认收入还是冲减采购成本

提问人：zerofir 时间：2021-06-25 08:05:06
假设A公司和B公司同为统一集团下的全资子公司。A公司向C公司采购商品，由B公司提供运输服务，假设交易公允。合并层面应该全额确认采购成本及运输收入，还是以净额确认采购成本？
1 、B公司是运输公司还是运输代理公司，是否对账务处理存在区别？
2 、合同规定是强制规定，还是对方有选择权，是否对账务处理存在区别？

回答人：chenyiwei
理论上应当考虑B公司运输服务的“客户”是A还是C，以及是否由A指定等因素。但实务中很多时候难以区分，故建议谨慎考虑，在合并报表层面不确认运输服务收入，但可将B所发生的该单运输服务的成本计入存货采购成本。